【裁判字號】    98,重上,126
【裁判日期】    981201
【裁判案由】    履行契約
【裁判全文】
臺灣高等法院臺中分院民事判決         98年度重上字第126號
上  訴  人  戊○○
            丁○○
追加上訴人  甲○○
上列三人共同
訴訟代理人  楊玉珍律師
被  上訴人  丙○○    住臺中縣大雅鄉○○路○段271巷29號
訴訟代理人  江燕鴻律師
複  代理人  潘仲文律師
上列當事人間請求履行契約事件，上訴人對於中華民國98年7月7
日台灣台中地方法院98年度訴字第 838號判決提起上訴，本院於
98年11月17日言詞辯論終結，判決如下：
    主  文
上訴及追加之訴均駁回。
第二審訴訟費用由上訴人共同負擔。
    事實及理由
壹、程序部分：
    按當事人在第二審，就訴之變更或追加，非經他造同意，不
    得為之。但第255條第1項第2款至第6款情形，不在此限。民
    事訴訟法第446條第1項定有明文。而第 255條第1項第2款係
    請求之基礎事實同一者。查本件上訴人戊○○、丁○○起訴
    請求被上訴人丙○○履行被上訴人丙○○與上訴人戊○○、
    丁○○之母親即甲○○於民國88年 6月12日共同簽立之切結
    書：「甲方：丙○○，乙方：甲○○，甲乙雙方同意，甲方
    所有財產只保留現金貳佰萬元正做投資，乙方不做任何干涉
    ，甲方所餘財產（動產、不動產）無條件保留給其子女（長
    子戊○○、長女丁○○）。」，並聲明被上訴人丙○○其應
    給付上訴人戊○○、丁○○各新台幣（下同）300 萬元。本
    件上訴人戊○○、丁○○於二審中追加甲○○為上訴人，並
    為同一請求，因其此部分之追加，係本於前揭同一基礎事實
    而來，其訴訟資料復得為追加後之新訴所利用，被上訴人雖
    表示不同意，依前開條文規定，核無不合，應予准許，合先
    敘明。
貳、實體部分
一、上訴人戊○○、丁○○、甲○○（下稱上訴人戊○○等三人
    ）起訴主張：
  (一)追加上訴人甲○○與被上訴人丙○○原係夫妻，於80年間因
    事業有成，為保障將來兩造所生子女之利益，雙方於88 年6
    月12日共同立下切結書，內容主要為「甲方：丙○○，乙方
    ：甲○○，甲乙雙方同意，甲方所有財產只保留現金貳佰萬
    元正做投資，乙方不做任何干涉，甲方所餘財產（動產、不
    動產）無條件保留給其子女（長子戊○○、長女丁○○）。
    」等語，同時因當時上訴人戊○○、丁○○二人尚未成年，
    基於租稅之規劃，追加上訴人甲○○及被上訴人即開始依約
    逐年移轉財產予上訴人戊○○、丁○○二人。詎於95年間，
    因追加上訴人甲○○與被上訴人二人感情生變，被上訴人非
    旦將兩造共同經營之事業辦理停業，於94年又陸續以 3百萬
    元，投資成立禾豐環保科技有限公司，已逾約定 2百萬元之
    限額。被上訴人又於95年 6月15日將其名下坐落台中縣大雅
    鄉○○段 647-1地號土地及其上建物出售，被上訴人顯已違
    反切結書之約定，且將來已確定不可能將此筆土地及其上建
    物移轉登記予上訴人，自屬可歸責於被上訴人之給付不能。
  (二)按以契約訂定向第三人為給付者，要約人得請求債務人向第
    三人為給付，其第三人對於債務人，亦有直接請求給付之權
    。因可歸責於債務人之事由，致給付不能者，債權人得請求
    賠償損害。民法第269條、第226條定有明文。被上訴人將其
    本應移轉予上訴人戊○○、丁○○之前揭不動產，故意移轉
    予第三人，致給付不能，自屬可歸責於被上訴人之事由，應
    負損害賠償之責。而以該台中縣大雅鄉○○段 647-1地號土
    地所設定之最高限額抵押權 562萬元計算，其交易之市價應
    顯已逾 6百萬元，上訴人戊○○等三人自得請求被上訴人負
    損害賠償之責。又被上訴人與追加上訴人甲○○於玉山商業
    銀行大雅分行開立帳號 0000000000000之聯名帳戶內有存款
    527萬3259元，其中半數263萬6629元應屬被上訴人所有，上
    訴人戊○○等三人自得直接請求被上訴人給付，並以起訴狀
    繕本之送達為請求之意思表示。合計被上訴人應給付上訴人
    戊○○、丁○○之金額已逾 8百萬元，因資力有限，僅先就
    其中 6百萬元部分起訴，請求被上訴人分別給付上訴人戊○
    ○、丁○○各3百萬元。
  (三)被上訴人雖抗辯系爭切結書非類似贈與之第三人利益契約，
    且縱係贈與契約，在贈與物之權利未移轉前，被上訴人亦得
    撤銷贈與等語。然查依追加上訴人甲○○與被上訴人於88年
     6月12日所簽立之切結書內容以觀，其目的乃在於約束雙方
    對於財產之處分行為，而要求彼此之間均只保留名下財產中
    之現金 2百萬元，可自行投資，雙方間互不干涉，雙方其餘
    之財產，包括動產、不動產，均無條件保留予子女即上訴人
    戊○○、丁○○，核其性質，近似追加上訴人甲○○與被上
    訴人將財產贈與上訴人戊○○、丁○○，且亦有意使上訴人
    戊○○、丁○○取得直接之請求權，是系爭切結書之性質，
    應屬類似贈與之第三人利益契約，且為無名契約，基於契約
    自由原則，自應優先適用契約當事人間之特約。而按民法債
    編修正條文及本施行法修正條文自89年5月5日施行，民法債
    編施行法第36條第 2項定有明文。修正前民法第408條第2項
    規定為「前項規定，於立有字據之贈與，或為履行道德上之
    義務而為贈與者，不適用之。」被上訴人簽立切結書之時為
    88年 6月12日，在民法債編修正條文施行前，應適用修正前
    之民法債篇之相關規定。而上訴人主張系爭切結書為類似贈
    與契約之性質，則準用修正前民法第408條第2項之規定，被
    上訴人既以該切結書為字據，依法自不得再依民法第 408條
    第1項主張撤銷贈與。
  (四)被上訴人復抗辯切結書上所稱「保留」係指「保存」或「暫
    時擱置不作處理」之義，且父母以身後遺留財產予子女為常
    態，切結書僅係作為宣示未來對子女之照護計劃等語。然依
    切結書之內容，雙方約定之財產包括動產、不動產及現金，
    是以立切結書當時之財產以觀，被上訴人除名下 2百萬元之
    現金外，其他依一般社會通念，得為強制執行標的之財產均
    屬之，是切結書之意思表示應已合致，契約即為成立。又追
    加上訴人甲○○與被上訴人立切結書之主要目的，在於約束
    雙方之財產處分行為，並使上訴人取得實際之財產，至於追
    加上訴人甲○○及被上訴人二人於何時將財產移轉、何時移
    轉完畢，本非重點，當得配合相關法令之規定，以節稅或其
    他方式，逐年或一次為財產之移轉均無不可。故就切結書之
    內容而言，雖雙方事後未另至律師處以書面確認，但並不影
    響該切結書之內容與效力。至於切結書上所載保留之意，查
    切結書上共有二處「保留」，一為「保留現金貳佰萬元正做
    投資」，一為「無條件保留給其子女」，第一次之「保留」
    ，並非限制被上訴人 2百萬元為處分，而第二次之「保留」
    ，自亦非限制何時將財產移轉予子女，而係就財產金額之劃
    分，且該切結書為追加上訴人甲○○所擬，非為一般法律之
    專業人士，故於切結書上使用二次「保留」，並無特別之意
    義等語。
  (五)聲明：被上訴人應給付上訴人戊○○、丁○○各 3百萬元，
    及均自起訴狀繕本送達翌日即97年11月27日起至清償日止，
    各按週年利率5%計算之利息。
二、原審駁回上訴人之訴，上訴人不服，提起上訴，於本院補陳
    如下：
  (一)系爭切結書之法律關係，係專為上訴人戊○○、丁○○之利
    益而成立；且由上訴人戊○○、丁○○自己行使權利，較諸
    僅由要約人行使權利，更能符合契約之目的；不容逕行否認
    上訴人戊○○、丁○○無直接請求被上訴人為贈與之權利。
    又系爭切結書簽訂時，上訴人戊○○、丁○○均為被上訴人
    之未成年子女，被上訴人依法有扶養上訴人戊○○、丁○○
    之義務。惟當時被上訴人為遂其個人揮霍之目的，生活糜爛
    ，不欲留下任何財產予家人，除將個人財產脫產之外，更掏
    空優美餐具實業有限公司及育泰環保科技股份有限公司，且
    經年離家在外，上訴人戊○○、丁○○當時全賴追加上訴人
    甲○○扶養。系爭切結書即追加上訴人甲○○對被上訴人動
    之以情後之合意，用以確保上訴人戊○○、丁○○可預見之
    未來生活無虞；則系爭切結書之債務人（即被上訴人）與第
    三人（即上訴人戊○○、丁○○）顯不涉及一般指示交付、
    縮短給付之往來關係，而確係有使上訴人戊○○、丁○○取
    得直接對被上訴人之請求權以確保生存權益之旨。上訴人戊
    ○○、丁○○自得依該第三人利益條款，請求被上訴人給付
    如上訴聲明。
  (二)關於系爭切結書之贈與標的：
    系爭切結書訂立時，契約雙方及見證人對於贈與標的以訂立
    當下之雙方名下財產為準，均有共識。就上訴人等所知，系
    爭切結書訂立之際，被上訴人丙○○名下財產有：
    1.土地部分：於88年6月簽立系爭切結書之際，
      大雅鄉○○段2752地號土地，公告現值為每平方公尺27
        00元，該地面積1861平方公尺，則該地公告現值為 502
        萬4700元
      大雅鄉○○段2753地號土地，公告現值為每平方公尺27
        00元，該地面積1531平方公尺，則該地公告現值為 413
        萬3700元。
      大雅鄉○○段2754地號土地，公告現值為每平方公尺27
        00元，該地面積1326平方公尺，被上訴人持分為 23/50
        ，則該地被上訴人權利範圍公告現值為164萬6892元。
      大雅鄉○○段647-l地號公告現值為每平方公尺1萬7000
        元，該地面積826.4l平方公尺，則該地公告現值為1404
        萬8970元。
      以上四筆土地被上訴人權利範圍公告現值合計2485萬42
        62元。
    2.台中縣大雅鄉○○段 229建號房屋，門牌號碼：台中縣大
      雅鄉○○路 ○段36巷30號（坐落自強段2753地號土地）；
      及大榮段 676建號房屋，門牌號碼：學府路250巷104號（
      坐落大榮段647-l地號土地）二筆。
    3.81年所購入牌照號碼 QQ-8816之1840cc福特汽車，及86年
      所購入牌照號碼RI-7988之2295cc朋馳汽車各一輛。
    4.台灣銀行大雅分行帳號00000000000－0號綜合存款合計61
      5萬2153元（定存部分之利息未計）：
      定期儲蓄存款部分：定存帳號000000000000號（87.6.2
        9－88.6.29）為50萬元，000000000000號（87.6.30－8
        8.6.30）為150萬元，000000000000號（86.7.16－88.7
        .16）為170萬元，000000000000號（87.11.5－88.11.5
        ）為75萬元等，共值445萬元。
      活期儲蓄存款部分：88年6月21日，餘額l70萬2153元。
    5.被上訴人在台灣銀行大雅分行另於000000000000號帳戶中
      ，存有美金存款10萬美元，以88年6月份平均匯率為32.42
      87元/美金計算，折合新台幣價值為324萬2870元。
    6.台灣中小企銀大雅分行存款合計426萬0291元：88年6月21
      日，帳號00000000000號綜合存款餘額l60萬1986元，帳號
      00000000000號活期儲蓄存款餘額265萬8305元。
    7.玉山銀行大雅分行存款，合計348萬1394元：
      帳號0000000000000號綜合存款部分：
        (1)88年6月21日綜合存款餘額2081元。
        (2)定存期間 87.7.4－88.8.4，帳號000000000號、0000
          00000號、000000000號、000000000號、000000000號
          、000000000號、000000000號、000000000號、00000
          0000號、000000000號、000000000號、000000000 號
          等定期儲蓄存款，各均為24萬元：000000000 號定存
          為12萬元；本金共計300萬元。
        綜上，於88年8月4日合計該帳號內綜合存款餘額324萬2
        944元。
      帳號000000000000-0號活期儲蓄存款告戶分：88年 6月
        21日餘額23萬8450元。
    8.中華郵政大雅郵局帳號000000－0號活期儲蓄存款88年6月
      21日餘額1萬3875元。
  (三)以被上訴人訂立系爭切結書當下所擁有存款計算，被上訴人
    之現金資產即達1715萬0583元（計算式：0000000＋0000000
    ＋0000000＋13875＋0000000＝00000000)；加上被上訴人名
    下大雅鄉○○段2752地號、2753地號、2754地號、大榮段64
    7-l 地號等四筆土地權利範圍之公告現值共計2724萬8468元
    ；扣除切結書約定保留自用之 2百萬元，及上訴理由狀所述
    97年7月、9月問，甲○○與丙○○共同出資購買大雅鄉○○
    段2175-1地號土地（價值 538萬元）及神岡鄉○○段631-25
    地號土地（價值 430萬元）贈與戊○○、丁○○」一節，被
    上訴人所履行部分之價值 484萬（計算式：（538＋430）/2
    ＝484 ），則：單以被上訴人當時之現金資產及土地資產之
    公告現值價值計算，被上訴人尚有3516萬4845元（計算式：
    00000000＋00000000－0000000－0000000＝00000000）尚待
    履行。被上訴人就此部分自應依係爭切結書給付上訴人戊○
    ○、丁○○各1758萬2422.5元。故上訴人戊○○等三人就被
    上訴人88年7月時總資產其中6百萬元部分起訴請求被上訴人
    給付上訴人戊○○、丁○○各300萬元，自無違誤。
  (四)系爭切結書並未明定贈與標的之履行期，則契約成立時，即
    88年 6月12日起，債務人即負契約上給付義務，債權人得隨
    時請求被上訴人履行契約；被上訴人於93年7月及9月間之贈
    與，亦復如此。本件被上訴人丙○○於95年 6月15日將其名
    下坐落大雅鄉○○段 647-1地號土地及其地上建物出售，自
    屬違反系爭切結書約定，有給付不能之情事，上訴人戊○○
    等三人自得以本件起訴之意思表示以代催告，請求被上訴人
    履行契約義務。
  (五)並聲明求為判決：1.原判決廢棄。2.被上訴人應給付上訴人
    戊○○、丁○○各 3百萬元，及均自起訴狀繕本送達翌日即
    97年11月27日起至清償日止，各按週年利率5%計算之利息。
    3.第一、二審訴訟費用由被上訴人負擔。
三、被上訴人則以：
  (一)本件切結書內容固載有「甲方所餘財產（動產、不動產）無
    條件保留給其子女（長子戊○○、長女丁○○）」等語，惟
    所謂「保留」係指「保存」或「暫時擱置不作處理」之義，
    被上訴人實際上尚無直接將其財產移轉給子女即上訴人之意
    ，僅係就其財產先為保存或暫時不作處理之規劃，是第三人
    即上訴人尚無從取得直接對被上訴人請求給付財產之權利；
    且衡諸我國社會習俗，父母係以身後遺留財產給子女為常態
    ，而父母在身前仍有能力照護子女之生活時，本得依實際情
    形給付子女所需，又為避免子女於獲得財產後不盡孝道，甚
    而發生如同現今社會上諸多之遺棄父母情事，實無在身前即
    將財產移轉給子女之理。依最高法院92年度台上字第2581號
    、97年度台上字第 176號判決意旨，系爭切結書之目的僅在
    宣示被上訴人未來對其子女即上訴人之照護計劃，尚未具體
    約定使第三人即上訴人取得債權，亦未使第三人即上訴人取
    得直接請求被上訴人給付之權利，其性質與第三人利益契約
    有間，故第三人即上訴人主張依民法第 269條直接向被上訴
    人請求損害賠償及給付帳戶內之半數金額等，與法定要件不
    符，應無理由。
  (二)系爭切結書固載明「甲方（即被上訴人）所有財產只保留現
    金貳佰萬元作投資，乙方（即追加上訴人甲○○）不作任何
    干涉」等語，惟此部分約定係指追加上訴人甲○○對於被上
    訴人 2百萬元內之投資不作任何干涉，非謂禁止被上訴人對
    於其所有財產之投資、處分之權。而被上訴人既基於所有權
    而得自由管理、處分其財產，且切結書內容所載「甲方（即
    被上訴人）所餘財產（動產、不動產）」部分，亦未特定被
    上訴人應保留何時所餘之財產，是縱被上訴人有如上訴人所
    述之投資成立公司、出賣土地等行為，只要被上訴人有將其
    所餘財產保留給其子女即上訴人之可能，即難謂被上訴人所
    為之投資、處分財產行為與切結書所載之內容有違。況系爭
    切結書之內容係由訴外人甲○○所撰寫，且附有「並於民國
    88年6月4日上午九點至律師樓公証」之條件，姑且不論被上
    訴人簽訂切結書之目的，僅係同意保存財產或暫時擱置不作
    處理，並以此宣示將來對子女之照護規劃，非在直接移轉財
    產給其子女等情，追加上訴人甲○○既未依其所擬定之期日
    與被上訴人至律師處辦理公證，本件切結書亦因上開條件未
    成就而失其效力，上訴人依切結書為據而請求被上訴人給付
    ，亦無理由。
  (三)又上訴人雖主張系爭切結書為類似贈與之第三人利益契約等
    語；然系爭切結書僅為一種情緒之表達，並非契約，更非類
    似贈與之第三人利益契約；且縱如上訴人所言係屬類似贈與
    契約，則依法被上訴人亦得於贈與物之權利未移轉前，撤銷
    贈與契約，而該切結書亦非屬立有字據之贈與等語，資為抗
    辯。
  (四)聲明：1.上訴駁回。2.訴訟費用由上訴人負擔。3.如受不利
    判決，被上訴人願供擔保，請准免予宣告假執行。
四、下列事實為兩造所不爭執，並有切結書、土地登記簿謄本、
    玉山銀行大雅分行帳號： 0000000000000號帳戶影本為證，
    自堪信為真實，本院採為判決之基礎。
  (一)丙○○及甲○○於88年 6月12日簽訂切結書，載明「甲（丙
    ○○）乙方（甲○○）雙方同意，甲方所有財產只保留現金
    貳佰萬元正做投資，乙方不做任何干涉，甲方所餘財產（動
    產、不動產）無條件保留給其子女（長子：戊○○、長女：
    丁○○），並於民國88年 6月14日上午九點至律師樓公證，
    恐口說無憑，立此切結書。乙方亦同意僅保留現金貳佰萬元
    正，餘額均歸子女所有。」等語。惟嗣丙○○及甲○○未前
    往律師樓公證。
  (二)丙○○於簽立前項切結書後，已將其所有坐落台中縣大雅鄉
    ○○段647-1地號及其上建物於95年6月15日以買賣為原因移
    轉登記予訴外人張雅婷。兩造不爭執該不動產之價值至少有
    6百萬元。
  (三)丙○○及甲○○在玉山銀行大雅分行帳號： 0000000000000
    號帳戶現仍有存款527萬3259元，其中半數263萬6629元應屬
    丙○○所有。
五、得心證之理由：
  (一)本件就丙○○與甲○○所簽系爭切結書之性質，上訴人戊○
    ○等三人認係由甲○○與丙○○將財產贈與戊○○、丁○○
    ，且亦有意使上訴人戊○○、丁○○取得直接之請求權，而
    主張屬類似贈與之第三人利益契約等語。惟為丙○○所否認
    ，並抗辯其意僅係約定就財產先為保存或暫時不作處理之規
    劃，上訴人戊○○、丁○○尚無從取得直接對被上訴人請求
    給付財產之權利，非第三人利益契約等語。按契約標的內容
    應確定、可能、合法，此為契約成立必備之條件（最高法院
    85年度台上字第 666號判決參照）。查本件系爭切結書係由
    丙○○及甲○○所簽訂者，其內容僅謂「甲（丙○○）乙方
    （甲○○）雙方同意，甲方所有財產只保留現金貳佰萬元正
    做投資，乙方不做任何干涉，甲方所餘財產（動產、不動產
    ）無條件保留給其子女（長子：戊○○、長女：丁○○），
    並於民國88年 6月14日上午九點至律師樓公證，恐口說無憑
    ，立此切結書。乙方亦同意僅保留現金貳佰萬元正，餘額均
    歸子女所有。」等語，為兩造所不爭執，並有上訴人提出之
    切結書在卷可證（詳見原審卷第 6頁），惟系爭切結書所載
    丙○○所有財產部分，既未指明丙○○何時之所有財產，並
    未載有履行期限，則究應以系爭切結書簽立時，抑或以請求
    履行時為準，尚難從上開切結書之內容得知，是以上開切結
    書所約定之給付標的無從確定。上訴人等固主張應以系爭切
    結書簽立時丙○○名下之財產為準，惟觀諸上訴人等聲請傳
    喚之證人乙○○於本院所述各節，對於究以被上訴人丙○○
    何時之所有財產為準，亦屬不能證明，是丙○○所有財產既
    隨時點不同而有所變動，自無從加以確定契約標的，亦即，
    系爭切結書之標的內容未能確定，上訴人等主張系爭切結書
    成立贈與契約，尚與契約成立之要件不符。上訴人等另以丙
    ○○於簽立系爭切結書後，與甲○○於89年7月3日贈與戊○
    ○、丁○○各100萬元；於93年7月16日向訴外人顏蘇芳蓮購
    買土地後，移轉戊○○、丁○○共有；於93年 9月10日向王
    美霞等人購買土地後，贈與戊○○、丁○○共有等情，因認
    丙○○有依系爭切結書之內容履行，並已成立贈與關係云云
    ，惟衡諸常情，丙○○基於對其子女即戊○○、丁○○之照
    護，實毋庸出於系爭切結書之約定，即得為上開交付現金及
    移轉不動產之行為，甚而上開不動產既均在系爭切結書簽立
    後取得，更無從以系爭切結書確定丙○○所有財產之範圍，
    又被上訴人上開交付現金及移轉不動產之行為，上訴人等均
    未能舉證係出於系爭切結書之約定，故上訴人等主張依系爭
    切結書己成立贈與契約一節，亦屬無據。
  (二)次按以契約訂定向第三人為給付者，要約人得請求債務人向
    第三人為給付，其第三人對於債務人，亦有直接請求給付之
    權，民法第269條第1項定有明文。而所謂第三人利益契約，
    乃當事人之一方與他方約定，由他方向第三人為一定之給付
    ，第三人因此取得直接請求他方給付權利之契約。是第三人
    若未取得直接請求他方給付之權利，即令當事人約定向第三
    人為一定之給付，亦僅係當事人間之指示給付約定，尚非民
    法第 269條所定之第三人利益契約，最高法院93年度台上字
    第1704號判決可資參照。查本件系爭切結書所使用之文字既
    係「無條件保留給其子女」，則所稱「保留」自與移轉或贈
    與不同，解釋上「保留」之文義，充其量僅能謂保存留置或
    暫不處理之義，難認為是要依切結書之約定，即將被上訴人
    除 2百萬元現金以外之其餘所有財產（動產、不動產），予
    以移轉或贈與丙○○及甲○○之子女即上訴人戊○○、丁○
    ○二人，亦無使第三人即上訴人戊○○、丁○○依切結書之
    約定，而取得直接對被上訴人請求給付財產之權利，依前揭
    說明，應與第三人利益契約之性質不符，系爭切結書應非屬
    第三人利益契約；因之，戊○○、丁○○主張系爭切結書為
    第三人利益契約，而主張依切結書之法律關係，請求丙○○
    損害賠償及移轉權利，自無理由，不應准許。
  (三)第按所謂贈與係指因當事人一方以自己之財產為無償給與於
    他方之意思表示，經他方允受而生效力之契約，民法 406條
    規定甚明，是以必須當事人一方有以財產為無償給與他方之
    要約，經他方承諾者，始足當之，即當事人雙方就贈與契約
    內容意思表示合致者，贈與契約始克成立。經查本件系爭切
    結書上謹記載，丙○○就其所有財產只保留現金 2百萬元做
    投資，所餘財產（動產、不動產）無條件保留給其子女而已
    ，無從憑此即認定丙○○與甲○○間就被上訴人財產已有贈
    與之合意，或為類似贈與契約之合意，是以甲○○間與丙○
    ○間自不成立贈與契約或類似贈與契約。再者，本件切結書
    之內容係由甲○○所撰寫，並附有「並於民國88年6月14 日
    上午九點至律師樓公証』之約定方式，姑且不論丙○○簽訂
    本件切結書之目的，僅係同意保存財產或暫時擱置不作處理
    ，並以此宣示將來對子女之照護規劃，尚非在直接移轉財產
    給其子女等情，則丙○○與甲○○既未依其所擬定之期日至
    律師處辦理公證，本件切結書亦因未履行約定方式而不成立
    。是以，上訴人戊○○等三人以本件切結書為據而請求如上
    訴聲明，為無理由。
  (四)綜上所述，上訴人戊○○等三人依系爭切結書之法律關係，
    請求丙○○給付上訴人戊○○、丁○○各 3百萬元，及均自
    起訴狀繕本送達翌日即97年11月27日起至清償日止，各按週
    年利率5%計算之利息，均為無理由，不應准許。原審為上訴
    人敗訴之判決，及駁回其假執行之聲請，並無不合。上訴意
    旨指摘原判決不當，求予廢棄改判，為無理由，應予駁回。
    甲○○追加之訴亦無理由，應併予駁回。
六、本件事證已臻明確，兩造其餘攻擊防禦方法及所舉證據，經
    審酌結果，與本件判決結論均無影響，爰不一一論述，附此
    敘明。
七、據上論結，本件上訴為無理由，依民事訴訟法第449條第1項
    、第78條、第85條第1項，判決如主文。
中    華    民    國    98    年     12     月   1    日
              民事第三庭      審判長法  官  陳照德
                                    法  官  朱樑
                                    法  官  李平勳
以上正本係照原本作成。
如對本判決上訴，須於收受判決送達後20日內向本院提出上訴書
狀，其未表明上訴理由者，應於提出上訴後20日內向本院提出上
訴理由書（須按他造人數附具繕本）。上訴時應提出委任律師為
訴訟代理人之委任狀。具有民事訴訟法第 466條之1第1項但書或
第 2項之情形為訴訟代理人者，另應附具律師及格證書及釋明委
任人與受任人有該條項所定關係之釋明文書影本。
                                    書記官  江丞晏
中    華    民    國    98    年     12     月   1    日


司法院資訊處製作；財團法人民間司法改革基金會備份。
